Inventaris van het archief van A. Bogaers: Klerk ter Secretarie van de Raad van State [levensjaren 1722-1809], 1559-1794
Nationaal Archief, Den Haag
Archief Adriaan Bogaers
Bogaers
1559-1794
1131
1.22 meter; 94 inventarisnummers.
Normale geschreven, getypte en gedrukte documenten, geen bijzondere handschriften.
Nationaal Archief, Den Haag
Bogaers, Adriaan (1722-1809)
Het archief bevat repertoria van resoluties van de Raad van State, stukken betreffende de bemoeienis van de Raad van State met de generaliteitsfinanciën en met militaire zaken en stukken betreffende de jurisdictie van de Raad van State.
Archiefvorming
Geschiedenis van de archiefvormer
Adriaan Bogaers werd op 14 maart 1722 in Geldrop geboren als zoon van Frans Bogaers en Catherina Mathijsdr. Booms. Het gezin Bogaers trok in de jaren veertig naar Den Haag
J.G. Gleichman, Het leven van mr. Adriaan Bogaers (1795-1870), Amsterdam 1875, p. 2 (hierna aan te duiden als: Gleichman).
.
Op 1 oktober 1749 kreeg Adriaan een aanstelling als ordinaris klerk ter secretarie van de Raad van State
Commissieboek Raad van State 1749-1766, inv. nr. 1539, folio 21.
. Volgens een staat van traktement uit 1669 werkten er zeven commiezen van de financie, vijf klerken van de Raad en één klerk van de financie op de secretarie van de Raad van State. In de tijd van Bogaers zal de personeelsbezetting niet veel groter geweest zijn
A.Th. van Deursen, De Raad van State onder de Republiek van 1588-1795, in: Raad van State 450 jaar, Den Haag 1981, p. 61.
. Een instruktie voor de secretarie-klerken is niet voorhanden; de invulling van hun taak werd waarschijnlijk overgelaten aan hun direkte baas, de secretaris. Hun voornaamste taken waren: het opzoeken en afschrijven van retroacta, benodigd voor de behandeling van zaken in de vergaderingen van de Raad; het in het net schrijven van resoluties, akten, brieven, etc.; het opstellen van eenvoudige memoranda; het kopieëren van oude registers van resoluties, generale petities en staten van oorlog; het vervaardigen van repertoria op de resoluties van de Raad; archiefzorg.
Twee zoons van Bogaers, Jan en Frans, hebben in het laatste kwart van de 18e eeuw als respektievelijk kamerbewaarder en nouvelleschrijver bij de Raad gewerkt
Jan's aanstelling d.d. 19 november 1782 in: Commissieboek Raad van State 1782-1792, inv. nr. 1541, folio 25 verso. Frans' aanstelling in een resolutie van de Raad van State, d.d. 7 september 1786, inv. nr. 360, folio 1400.
.
Op 4 maart 1795 werd de Raad van State opgeheven en vervangen door het Comité tot de algemene zaken van het bondgenootschap te lande. Bogaers, inmiddels opgeklommen tot eerste en expediërende klerk, bleef net als de meeste van zijn kollega's op zijn post gehandhaafd
Gleichman, p. 4.
de kontinuïteit tussen de beide lichamen diende gewaarborgd te blijven
A.M. Elias, Van Raad van State, Comité te lande en Staatsraad (1795-1810), in: Raad van State 450 jaar, p. 118.
. In 1798 hield Bogaers het verder voor gezien en hem werd een jaarlijks pensioen toegelegd. Op 30 januari 1809, inmiddels 86 jaar oud, overleed hij in Den Haag
Gleichman, p. 3 en 4.
.
Geschiedenis van het archiefbeheer
Via Adriaan Bogaers' zoon Frans en diens zoon Adriaan kwam het archief terecht bij Johanna Bogaers, dochter van de laatste.
Op het Rijksarchief, waar het bestemmingsbeginsel nog geen opgeld deed, werd het archief in verschillende bestanddelen opgesplitst. De archivalia uit de Aanwinst 1870 (twee repertoria en een register) werden ingevoegd in de archieven van de Raad van State en de Staten-Generaal. De Aanwinst 1877, globaal beschreven door Leupe, werd in drieën gesplitst. Het eerste deel werd toegevoegd aan het archief van de Raad van State. Nog voor de 2e W.O. werden deze stukken weer gelicht en gingen nu een zelfstandig bestaan leiden onder de benaming 'Collectie Bogaers'.
Een tweede deel van de Aanwinst 1877 bleef als zodanig (Aanwinst 1877 A XIII) bestaan. Verder werd een derde deel (een repertorium) ingevoegd in de Collectie Bisdom.
In 1870 schonk Johanna Bogaers, een achterkleindochter van Adriaan, een gedeelte van het archief aan het Rijksarchief (= Aanwinst 1870 A VIII) en via het Rotterdamsch Leeskabinet kwam in 1877 het andere gedeelte binnen (= Aanwinst 1877 A XIII). Het totale archief werd ook al eens in 1814 door zijn zoon Frans aangeboden, maar onduidelijk is of er toen ook werkelijk stukken zijn overgedragen
Volgens: R.C. Bakhuizen van den Brink, Overzigt van het Nederlandsche Rijks-Archief, 's-Gravenhage 1854, p. 32 en 33, werden in 1814 enige indices en andere stukken 'den staat van oorlog rakende' .... 'met het Rijks-Archief vereenigd'.
.
De verwerving van het archief
Het archief is door schenking verworven.
Inhoud en structuur van het archief
1.10
Aanvullingen
Enige repertoria (inv. nrs. 3-5 en 10-12) en een register (inv. nr. 13) zijn op papier herenigd met het archief Bogaers, maar (nog) niet in materiële zin.
Aanwijzingen voor de gebruiker
Openbaarheidsbeperkingen
Volledig openbaar.
Materiële beperkingen
Andere toegang
Zie voor Index inventaris Raad van State (1.01.19)
Aanvraaginstructie
Openbare archiefstukken kunnen online worden aangevraagd en gereserveerd. U kunt dit ook via de terminals in de studiezaal van het Nationaal Archief doen. Om te kunnen reserveren dient u de volgende stappen te volgen:
U maakt een profiel aan op www.gahetna.nl, en logt vervolgens in
Via de archiefinventaris (alleen de beschrijvingen met rode nummers) selecteert u het gewenste archiefstuk door op de knop 'Reserveren' te klikken
In het volgende scherm geeft u aan op welke dag u het archiefstuk wilt inzien
Indien u zich bevindt in de studiezaal en een tafelnummer heeft ontvangen kunt u dit nummer vermelden. Als u geen tafelnummer heeft kunt u tafelnummer 777 laten staan
Vervolgens bevestigt u uw reservering door deze te versturen.
Verwant materiaal
Beschikbaarheid van kopieën
Geraadpleegde literatuur
Fockema Andreae, S.J., De Nederlandse staat onder de Republiek, Amsterdam 1961.
Fontaine, P.F.M., De Raad van State. Zijn taak, organisatie en werkzaamheden in de jaren 1588-1590, Groningen/Djakarta 1955.
Kann, H.J., De militie en het militair bestuur 1579-1795, Leiden 1874.
Merkus, P.W.N., Schets van het beheer der algemene geldmiddelen in Nederland tot het jaar 1810, Arnhem 1863.
Raa, T.J.G. ten, F. de Bas, Het Staatsche leger 1568-1795, Breda 1911-1964.
Raad van State 450 jaar, Den Haag 1981.
Schulten, C.M., J.W.M. Schulten, Het leger in de zeventiende eeuw, Bussum 1969.
Slingelandt, S. van, Staatkundige geschriften, Amsterdam 1784.
Wagenaar, J., Hedendaagsche historie of tegenwoordige staat der Verenigde Nederlanden, 1e deel, Amsterdam 1739.
Bijlagen
Concordans
Over de eerste kolom van 'Van oude naar nieuwe nummering' dient opgemerkt te worden dat de eerste zeven vermeldingen (liggende streepjes) alle afkomstig zijn uit de Aanwinst 1870 A VIII. De rest is Aanwinst 1877 A XIII, met de nummering van Leupe (c. 1880).
Betekenis van de gebruikte afkortingen:
Aw.
Aanwinst
CBI
Collectie Bisdom
CBO
Collectie Bogaers (inventaris Van Zoeren, c. 1950, gebaseerd op Leupe)
RVS
Raad van State (inventaris Van Oijen, 1902)
SG
Staten-Generaal (inventaris Japikse, 1962)
SGD
Staten-Generaal 'dubbelen' (c. 1901)
SGO
Staten-Generaal 'oud' (inventaris Morren, 1901)
Van oude naar nieuwe nummering
- RVS 514 RVS 514 3
- RVS 515 RVS 515 4
- RVS 516 RVS 516 5
- SGO 337 SG 3708 10
- SGO 338 SG 3709 11
- SGO 339 SG 3710 12
- SGD 348 SGD 348 13
1 RVS 2194 CBO (1.)1 15,16,42,51-55,67,77,84
2 RVS 2194 CBO (1.)2 68
3 RVS 2194 CBO (1.)3 33,59,75-78,80
4 RVS 2194 CBO (1.)4 83
5 RVS 2194 CBO (1.)5 59,82
6 RVS 2195 CBO (2.)6 59,65
7 RVS 2195 CBO (2.)7 72
8 RVS 2195 CBO (2.)8 59,68,81
9 RVS 2195 CBO (2.)9 79
10 RVS 2195 CBO (2.)10 44,48,66
11 RVS 2195 CBO (2.)11 49,50
12 RVS 2195 CBO (2.)12 49,68,77
13 RVS 2195 CBO (2.)13 69,85,86
14 RVS 2196 CBO (3.)14 14,100
15 RVS 2196 CBO (3.)15 63,95
16 RVS 2196 CBO (3.)16 22,23,47
17 RVS 2196 CBO (3.)17 39-41,43,56,59
18 RVS 2197 CBO (4.)18 45,60
19 RVS 2197 CBO (4.)19 61,73,74,81
20 RVS 2197 CBO (4.)20 17
21 RVS 2197 CBO (4.)21 31
22 RVS 2197 CBO (4.)22 16,18,29,31,32,87,90
23 RVS 2197 CBO (4.)23 20,21,24,26,98
24 RVS 2197 CBO (4.)24 46,56,57,62
25 RVS 2197 CBO (4.)25 64
26 RVS 2198 CBO (5.)26 58
27 RVS 2199 CBO (6.)27 -
28 RVS 2199 CBO (6.)28 71,92,97
A RVS 2199 CBO (6.)28A 25,27,28
B Aw. 1877 A XIII1 Aw. 1877 A XIII1 7,37,38
C Aw. 1877 A XIII4 Aw. 1877 A XIII4 2
D Aw. 1877 A XIII2+3 Aw. 1877 A XIII2+3 1,6
E Aw. 1877 A XIII1 Aw. 1877 A XIII1 9
F - - -
G1 RVS 2199 CBO (6.)28G1 29,30,36,70
G2 RVS 2199 CBO (6.)28G2 35,94
G3 RVS 2199 CBO (6.)28G3 87-89,93
G4a RVS 2199 CBO (6.)28G4 34
G4b RVS 2199 CBO (6.)28G4 99
G4c RVS 2199 CBO (6.)28G4 96
G4c CBI 41 CBI 41 8
- Aw. 1877 A XIII2 Aw. 1877 A XIII2 91
- Aw. 1877 A XIII5 Aw. 1877 A XIII5 19
Beschrijving van de series en archiefbestanddelen
- Archief Adriaan Bogaers, I.
  - Algemeen, A.
    - Repertoria op de netresoluties van de Raad van State, 1581-1770; 1-7; 6 delen en 2 omslagen
      - 1581-1748, 1; 1 deel en 1 omslag
        met incidenteel verwijzingen naar ordinaris en secrete resoluties van de Staten-Generaal en de Staten van Holland.
        De omslag bevat (nog) niet in het repertorium verwerkte aantekeningen.
      - 1581-1752, 2; 1 deel
        met incidenteel verwijzingen naar resoluties van de Staten-Generaal en de Staten van Holland, klad.
        Het netexemplaar, ook van Bogaers, in: Collectie Fagel, inv.nr. 5286.
      - A-G, 1584-1600, ---; 1 deel
        In: Archief Raad van State, nummer toegang 1.01.19, inv.nr. 514.
        Voorheen bekend als inv.nr. 3
      - H-O, 1584-1600, ---; 1deel
        In: Archief Raad van State, nummer toegang 1.01.19, inv.nr. 515.
        Voorheen bekend als inv.nr. 4
      - P-Z, 1584-1600, ---; 1 deel
        In: Archief Raad van State, nummer toegang 1.01.19, inv.nr. 516.
        Voorheen bekend als inv.nr. 5
      - 1700-1740, 6; 1 deel
        met incidenteel verwijzingen naar resoluties van de Staten-Generaal.
        Met hiaten.
      - A-F, 1756-1770, 7; 1 omslag
        Een gelijkluidend, kompleet repertorium, ook door Bogaers vervaardigd, in: Archief Raad van State, inv. nr. 480, nummer toegang 1.01.19.
    - Repertorium op de gedrukte resoluties van de Raad van State door N.N. vervaardigd, met aanvullingen van Bogaers., 1710-1737; 8; 1 omslag
      Een gelijkluidend repertorium in: Collectie Bisdom, inv. nr. 41.
    - Index op een commissieboek van de Raad van State, [l793-c. 1794 april]; 9; 1 omslag
      Het desbetreffende commissieboek wordt vermist.
    - Repertorium op de netresoluties van de Staten-Generaal, 1591-1600; 10-12; 3 delen
      - A-F., ---
        In: Archief Staten-Generaal, nummer toegang 1.01.03, inv.nr. 3708.
        Voorheen bekend als inv.nr. 10
      - G-N., ---
        In: Archief Staten-Generaal, nummer toegang 1.01.03, inv.nr. 3709.
        Voorheen bekend als inv.nr. 11
      - O-Z., ---
        In: Archief Staten-Generaal, nummer toegang 1.01.03, inv.nr. 3710.
        Voorheen bekend als inv.nr. 12
    - Register van secrete resoluties van de Staten-Generaal, met index, afschrift; 1592 april 11-1604 februari 13; 18e eeuw; ---; 1 deel
      In: Collectie Staten-Generaal "dubbelen", nummer toegang 1.01.52, inv.nr. 348.
      Voorheen bekend als inv.nr. 13
  - Secretarie van de Raad van State, B.
    - Lijst van aanstellingen van commiezen ter secretarie over de jaren, 1712-1755; 88
    - Formulieren van patent van de Staten-Generaal en de Raad van State, 1690, 1747 en z.d; 14; 1 omslag
      Hieronder uitgegeven patenten die weer bij de Raad van State zijn ingekomen.
    - Memorandum van secretaris Van Hees aan Bogaers om opgave van de namen van de voormalige gouverneurs van Breda, 2e helft 18e eeuw; 15; 1 stuk
    - Stukken betreffende de redaktie van akten van commissie voor militairen, 2e helft 18e eeuw; 16; 3 stukken
    - Alfabetisch repertorium van akten van commissie van de Raad van State, voor zover van belang voor de opstelling van andere akten van commissie over de jaren 1723-1784, met incidenteel verwijzing naar resoluties van de Raad van State en de staten van oorlog., 17; 1 omslag
    - Aantekeningen betreffende de schrijfbehoeften van de secretarie over de jaren, 1742-1785; 18; 1 stuk
  - Relatie van de Raad van State met de Staten-Generaal, C.
    - Brieven van de Raad van State aan de Staten-Generaal en resoluties van de Staten-Generaal hierop genomen. Afschriften., 1713, 1717 en 1719; 19; 1 omslag
    - Aantekeningen betreffende de advisering door de Raad van State van de Staten-Generaal inzake ongeregeldheden in Leeuwarden in, 1626; 20; 1 stuk
  - Bemoeienis van de Raad van State met de Generaliteitsfinanciën, D.
    - vaststelling en executie van de generale petitie, de staat van oorlog en de consenten van de provincies, 1.
      - Aantekeningen betreffende de door Amsterdam gepretenteerde "vrijheid van consenten", met verwijzingen naar Bor, 2e helft 18e eeuw; 21; 1 stuk
      - Lijst van de repartitie van kosten over de provincies en aantekeningen betreffende tractementen en logiesgelden voor officieren over de jaren, 1585-1609; 22; 1 omslag
      - Staten van oorlog. Afschriften., 1586, 1587 en 1588 mei; 23; 1 omslag
        Een eerdere versie van de staat van 1588, gearresteerd in januari, in: Regeringsarchieven van de geünieerde en nadergeünieerde Nederlandse provinciën 1576-1588, inv. nr. I 207. Het enig andere bekende (16e eeuwse) afschrift van de staat van mei in: Rijksarchief in Friesland, Archief van de Staten van Friesland, inv. nr. 21 t.
      - Lijsten van retroacta van de Raad van State en de Staten-Generaal betreffende de vaststelling en de executie van de consenten van de provincies over de jaren, 1599-1640; 24; 1 omslag
      - Lijst van quotes in de jaren 1622-1628 opgebracht door Holland t.b.v. de admiraliteiten, 1631; 25; 1 stuk
      - Stukken betreffende de generale petitie voor 1623, 17e eeuw; 26; 1 omslag
      - Staat van oorlog te water. Afschrift., 1628; 27; 1 katern
      - Lijst en kladlijst van bedragen opgebracht t.b.v. equipages over de jaren, 1767-1781; 28; 2 stukken
    - uitschrijving en aflossing van generaliteits-obligatieleningen en de verstrekking van subsidies en voorschotten, 2.
      - Stukken betreffende het comptoir-generaal en de aanwending, door de Raad van State en de Staten-Generaal, van de aldaar berustende gelden t.b.v. leningen en subsidies over de jaren, 1675-1780; 29; 1 omslag
      - Stukken betreffende de aanhouding van enige obligaties door de ontvanger-generaal Van Hogendorp, 1732 en 1733; 30; 3 stukken
    - inning van zegel- en recognitiegelden, 3.
      - Stukken betreffende te ontvangen zegel- en contrazegelgelden door de Raad van State, 2e helft 18e eeuw; 31; 1 omslag
      - Staat van leges in rekening te brengen door de Raad van State (later: Comité te lande) bij afgifte van akten van commissie, eind 18e eeuw; 32; 1 stuk
      - Lijsten van retroacta van de Raad van State en de Staten-Generaal betreffende de door de VOC aan de Generaliteit te betalen recognitiegelden bij verlening en verlenging van het octrooi over de jaren, 1602-1768; 33; 2 stukken
    - financieel beheer van de Generaliteitslanden, 4.
      - Memorie betreffende de onenigheid tussen de heer van Geldrop en de commanderij van Gemert over de rechten op zekere novale tienden te Gemert, eind 18e eeuw; 34; 1 stuk
      - Lijsten van retroacta van de Raad van State en de Staten-Generaal betreffende de kleine Princetollen te Maastricht over de jaren, 1656-1725; 35; 1 omslag
      - Akte van pachtvoorwaarden wegens verpachting door de Raad van State van houtschatten en onderrent-meesterschappen binnen de Meijerij van 's-Hertogenbosch, 1678; 36; 1 katern
  - Bemoeienis van de Raad van State met militaire zaken, E.
    - algemeen, 1.
      - Inhoudsopgave op: Recueil van verscheide placaten, ordonnantien, resolutien, instructien, ordres en lijsten, etc. betreffende de saaken van oorlog, soo te water, als te lande, delen 3-5, 's-Gravenhage, 1745-1770; 37; 1 pak
      - Repertorium op de netresoluties van de Raad van State betreffende militaire aangelegenheden, 1743-1745; 38; 1 pak
    - het disponeren in zaken van oorlog en over het volk van oorlog, 2.
      - direktie, a.
        - Lijst van retroacta van de Raad van State en de Staten-Generaal betreffende het aannemen van minderjarigen in het leger over de jaren, 1671-1769; 39; 1 stuk
        - Kopieresoluties van de Raad van State en de Staten-Generaal betreffende het weer op sterkte brengen van het leger na geleden verliezen in de oorlog, 1691 en 1707; 40; 2 stukken
        - Kopieresolutie van de Raad van State betreffende het uitwisselen van krijgsgevangenen, 1702 mei 13; 41; 1 stuk
        - Uittreksel uit een secrete resolutie van de Raad van State betreffende het gewenste aantal generaals bij de cavalerie en infanterie, 1703 december 26; 42; 1 stuk
        - Kopieresoluties van de Staten-Generaal betreffende de reductie en reforme van het leger, 1721 en 1749-1752; 43; 1 omslag
        - Brief en bevelschriften (afschriften) van stadhouder Willem IV betreffende de campagne van, 1748; 44; 3 stukken
        - Akte van conventie tussen de Raad van State en commissarissen van de koning van Engeland betreffende de doortocht van Engelse troepen over het grondgebied van de Republiek. Gedrukt., 1762; 45; 1 katern
      - sterkte en samenstelling van het leger, b.
        - Lijst van de sterkte, samenstelling en bezoldiging van diverse compagnieën over de jaren, c. 1579-1623; 46; 1 stuk
        - Staten van de troepen ter repartitie van de provincies over de jaren, 1595-1770; 47; 1 katern
        - Recueil van retroacta (met inhoudsopgaven) van de Raad van State betreffende de sterkte van de troepen te velde en ter zee en de bezetting van de garnizoenen en forten gedurende de campagnes van, 1708 en 1709; 48; 2 katerns
        - Staten van de bezetting van steden en forten, 1724-1752, 1784 en c. 1785; 49; 1 pak
        - Lijst van overplaatsingen van officieren en andere bedienden die werkzaam zijn geweest in de barrièresteden over de jaren, 1782-1783; 50; 1 stuk
          In 1781 verklaarde Josef II de barrièretractaten nietig en stuurde hij de bezettingen van de barrièresteden naar huis.
      - aanstelling, honorering en betaling van (hoofd-) officieren, c.
        - Lijsten van door de Raad van State en de Staten-Generaal uitgegeven akten van commissie., [1559-1790]; 51-54; 2 pakken, 1 omslag en 1 stuk
          - Voor diverse (hoofd-) officieren over de jaren 1586-1784, 51; 1 pak
          - Voor stadhouders, kapiteins-generaal en admiraals-generaal (met kopieresoluties terzake) over de jaren 1559-1751, 52; 1 omslag
          - Voor veldmaarschalken en generaals (met kopieresoluties terzake) over de jaren 1576-1790, 53; 1 pak
          - Voor lijfartsen van de Oranjes over de jaren 1600-1760, 54; 1 stuk
        - Lijsten van retroacta van de Raad van State en de Staten-Generaal betreffende de aanstelling van hoofdofficieren titulair en kapiteins titulair over de jaren, opgemaakt door Bogaers ter uitvoering van een bijgevoegd bevelschrift van de secretaris van de Raad, Van Hees; 1688-1729; 1783; 55; 1 omslag
        - Retroacta en lijsten van retroacta van de Raad van State en de Staten-Generaal betreffende ordinaris en extra-ordinaris traktementen van officieren over de jaren, 1597-1748; 56; 1 omslag
        - Aantekeningen betreffende de gebruikte wisselkoers bij betalingen in "vreemd" geld aan militairen gelegerd in de generaliteits-forten, 2e helft 18e eeuw; 57; 1 stuk
        - Declaraties van kwartiermeesters-generaal, op gezag van de Raad van State gekwiteerd door de Generaliteits-finantiekamer, met bijlagen, 1684-1712; 58; 1 pak
        - Aantekeningen van betalingen gedaan aan diverse officieren over de jaren, 1743-1751; 59; 1 omslag
      - Zwitsers en hulptroepen, d.
        - Retroacta en lijsten van retroacta van de Raad van State en de Staten-Generaal betreffende de buitenlandse troepen in dienst van de Republiek over de jaren, 1624-1748; 60; 1 omslag
        - Akten van conventie tussen de Raad van State en vertegenwoordigers van de koning van Engeland over de winterkwartieren van Engelse en in Engelse dienst staande Hannoveraanse en Hessische troepen op het grondgebied van de Republiek, gedrukt, 1747; 61; 1 omslag
        - Lijsten van betalingen gedaan aan Engelse troepen in dienst van de Republiek, 1635; 62; 2 katerns
      - overige bemoeienissen, e.
        - Aantekeningen betreffende het regiment gardes te paard en te voet en andere stukken daarop betrekking hebbend over de jaren, 1582-1789; 63; 1 pak
          Ten behoeve van stadhouder Willem V gemaakt.
        - Lijsten van te betalen logies- en serviesgelden, en lijsten van retroacta van de Raad van State en de Staten-Generaal terzake over de jaren; 17e en 18e eeuw; 1590-1699; 64; 1 omslag
        - Kopieresoluties van de Raad van State betreffende de medische verzorging in het leger, 1713, 1745-1748 en 1793; 65; 1 omslag
        - Lijst van retroacta van de Raad van State en de Staten-Generaal betreffende een campement gehouden te Oosterhout in, 1732; 66; 1 stuk
    - de zorg voor de generaliteits-fortificaties en generaliteits-magazijnen, 3.
      - fortificaties, a.
        - Lijst van door de Raad van State en de Staten-Generaal uitgegeven akten van commissie voor gouverneurs en commandeurs van de fortificaties over de jaren, 1584-1765; 67; 1 omslag
        - Stukken betreffende direkteurs en ingenieurs van de fortificaties over de jaren, 1692-1784; 68; 1 omslag
        - Lijst van retroacta van de Raad van State betreffende aannemers van de fortificaties over de jaren, 1711-1729; 69; 1 stuk
        - Lijst van door de Generaliteits-finantiekamer gesloten rekeningen over de jaren 1680-1690, in het bijzonder op betalingen gedaan t.b.v. fortificatiewerken, eind 17e eeuw; 70; 1 stuk
          Het stuk is zwaar beschadigd.
        - Lijst van aanbestedingen gedaan tot versterking van stad en kasteel van Namen over de jaren, 1750-1766; 71; 1 stuk
      - magazijnen, b.
        - Aantekeningen betreffende de aanstelling van fouriers van het leger over de jaren, met retroacta; 1648-1743; 1703-1706; 72; 1 omslag
        - Kopieresoluties van de Raad van State betreffende de fourage en vivres t.b.v. het leger te velde, 1701-1706 en 1743-1748; 73; 1 omslag
        - Stukken betreffende de levering van vivres aan bezettingen van fortificaties over de jaren, 1716-1767; 74; 1 omslag
      - artillerie, c.
        - Kopieresoluties van de Raad van State betreffende de artillerie in het algemeen, 1701-1715 en 1743-1748; 75; 1 omslag
        - Extractresolutie van de Gecommitteerde Raden van Holland betreffende het afdanken van artilleristen, 1674 januari 23; 76; 1 stuk
        - Lijsten van door de Raad van State en de Staten-Generaal uitgegeven akten van commissie voor (hoofd-) officieren van de artillerie over de jaren, 1576-1749; 77; 1 omslag
        - Aantekeningen betreffende de periode waarover soldij betaald wordt bij de artillerie, 2e helft 18e eeuw; 78; 1 stuk
        - Declaraties en kwitanties wegens betalingen door officieren aan artilleristen, 1620 en 1621; 79; 1 omslag
        - Lijsten van retroacta van de Raad van State betreffende geschut en munitie over, 1749; 80; 2 stukken
        - Stukken betreffende conducteurs, voerlieden, wagens, karren en paarden over de jaren, 1626 en 1675-c. 1785; 81; 1 pak
          De lijst over 1626 is opgemaakt in 1627.
        - Kopieresoluties van de Raad van State betreffende pontonniers, 1627, 1628, 1703 en 1743-1747; 82; 1 omslag
          De resoluties van 1627 en 1628 zijn afgeschreven in de 1e helft van de 17e eeuw.
        - Kopieresoluties van de Raad van State betreffende mineurs en sappeurs, 1710-1713 en 1743-1747; 83; 1 omslag
  - Jurisdictie van de Raad van State, F.